Информация



ФИО: Томашин Егор Денисович

Пол: муж

Дата рождения<u>: 26.05.2000</u>

Телефон: *+79166163090*

Электронная почта: <u>tomashined@mail.ru</u> Место проживания: <u>Россия, МО, Поварово</u>

Гражданство: РФ, готов к переезду

Образование

ВУЗ: Московский Политехнический Университет

Годы обучения: 2018 — по настоящее время (бакалавриат до 2022) Факультет: Институт принтмедиа и информационных технологий Специальность: 09.03.02 Информационные системы и технологии

Специализация: Технологии дополненной и виртуальной реальности в

медиаиндустрии

Желаемые должности

Unity C# Game Developer (Mobile, AR, VR)

Game Designer

Опыт работы

Организация	Magic Quick, https://magicquick.me/
Регион	Нью-Йорк, США (удаленно)
Период	Апрель 2020 – по настоящее время
Занятость	Проектная работа
Должность	Unity AR Game Developer
Обязанности	Разработка частей будущих обучающих игр и приложений в дополненной реальности под мобильные устройства.

Организация	FIRGAMESUS (Егор Томашин), <u>https://firgamesus.ru/</u>			
Регион	Поварово, Россия			
Период	Сентябрь 2018 – по настоящее время			
Занятость	Проектная работа			
Должность	Game Designer & Developer & Publisher			
Обязанности	Разработка игрового ПО под мобильные платформы с уклоном в сторону дополненной и виртуальной реальности на Unity Engine на С#. Является моей «студией», от имени которой публикую свои личные проекты, сделанные с нуля до релиза.			

Егор Томашин - Резюме

Организация	ООО «Эарворм», <u>http://earworm.studio/</u>			
Регион	Москва, Россия			
Период	Сентябрь 2020 – Ноябрь 2020			
Занятость	Полный рабочий день			
Должность	Unity Game Developer (есть рекомендация)			
Обязанности	Разработка игрового ПО под различные платформы (Android, IOS, WebGL (ВКонтакте, Одноклассники)) на Unity вместе с дизайнером.			
Увольнение	По соглашению сторон, сократили по финансовым причинам.			

Организация	AdStarter			
Регион	Москва, Россия			
Период	Июль 2020 – Сентябрь 2020			
Занятость	Полный рабочий день			
Должность	Unity Developer			
Обязанности	Разработка приложений в Google Play с элементами WebView.			
Увольнение	Перешел в игровую студию.			

Организация	GTA 5 RP: Grand Role Play				
Регион	https://gta5.grand-rp.su/				
Период	Март 2020 – Июнь 2020				
Занятость	Частичная занятость				
Должность	Игровой администратор, Тестировщик				
Обязанности	Слежение за соблюдением игровых правил на сервере, коммуникация с игроками, придумывание различных				
	мероприятий и развлечений для них.				
Увольнение	ПСЖ, необходимость развиваться дальше.				

Организация	Телеканал ТНТ (интернет-отдел), <u>https://vk.com/tnt</u>
Регион	Москва, Россия
Период	Октябрь 2019
Занятость	Временная работа
Должность	Координатор, Комьюнити-менеджер (есть благодарность)
Обязанности	- координация подписчиков сообщества для эффективной «борьбы» в VK Pixel Battle 2019
	- поиск союзников среди других команд
	- организация мест коммуникации
	- создание графических материалов

Егор Томашин - Резюме

	- финальный	сбор	ID	всех	участников	для	дальнейшего
	награждения						

Организация	Лига роботов, <u>https://obraz.pro/</u>
Регион	Москва, Россия
Период	Февраль 2019 – Апрель 2019
Занятость	Частичная занятость
Должность	Преподаватель программирования для детей и подростков
Обязанности	Преподавание визуального программирования для детей и подростков в Scratch и LEGO MINDSTORMS.
Увольнение	Задерживали зарплаты

Обо мне

Занимаюсь разработкой мобильных игр и приложений под основные платформы такие как Android (Google Play), IOS (App Store), WebGL (BКонтакте, Одноклассники). Так же по специализации идет большой уклон в сторону дополненной и виртуальной реальностей (AR и VR) – Google VR, ARCore/ARKit, HTC Vive.

Разрабатываю приложения и игры в Unity Engine на языке программирования С#. Проекты выпущенные от «FIRGAMESUS» и «Кафедра ИиИТ (Московский Политех)» являются моими личными проектами, которые вел с нуля до релиза, так что позиционирую себя не только как программист, но и как гейм-дизайнер. Остальные проекты, приведенные в портфолио, сделаны в составе различных студий и команд.

Проектное портфолио доступно на моём втором сайте.

Навыки

- Более 2-х лет программирования на С# в пределах Unity
- Верстка адаптивных UI в Unity
- Опыт интеграции различных плагинов
- Работа с AR и VR (Google VR, ARFoundation, HTC Vive Wave VR)
- Портирование и публикация проектов в Google Play, BK/OK.
- Опыт кодинга на JavaScript и PHP
- Работа с хостингом и парсинг сайтов и файлов
- Навык работы с пакетами Adobe, Microsoft, Google
- Умение управлять командой
- Написание ГДД и документаций
- Владение английском языком на уровне В1 (Intermediate)

Егор Томашин - Резюме

Дополнительные контакты

ВКонтакте	https://vk.me/tomashined
Telegram	https://t.me/tomashined
WhatsApp	89166163090
Skype	live:tomashined